【裁判字號】    98,訴,3448
【裁判日期】    981027
【裁判案由】    毒品危害防制條例
【裁判全文】
臺灣板橋地方法院刑事判決              98年度訴字第3448號
公  訴  人  臺灣板橋地方法院檢察署檢察官
被      告  甲○○
                    （另案在臺灣宜蘭監獄執行中）
上列被告因毒品危害防制條例案件，經檢察官提起公訴（98年度
毒偵字第4610號），被告於準備程序就被訴事實為有罪之陳述，
本院合議庭裁定由受命法官改依簡式審判程序獨任審理，判決如
下：
    主  文
甲○○施用第一級毒品，累犯，處有期徒刑拾月；又施用第二級
毒品，累犯，處有期徒刑肆月。應執行有期徒刑壹年。
    事  實
一、甲○○前因施用毒品案件，經本院以95年度毒聲字第1775號
    裁定令入勒戒處所施以觀察、勒戒，因認有繼續施用毒品傾
    向，再經本院以95年度毒聲字第2488號裁定送強制戒治，而
    於民國96年11月19日執行完畢經釋放出所；另因搶奪、竊盜
    案件，經本院以95年度訴字第3500號判決判處有期徒刑7 月
    、3 月確定，及另因竊盜案件，經本院再以96年度易字第48
    8 號判決判處有期徒刑5 月確定部分，復經由本院以96年度
    聲減字第5227號裁定准予減刑並定應執行有期徒刑為6 月確
    定，於97年5 月18日縮刑期滿執行完畢。詎猶不知悛悔，竟
    分別基於施用第一級毒品海洛因、第二級毒品甲基安非他命
    之犯意，於98年5 月6 日晚間某時，在其位於臺北縣樹林市
    ○○街135 號10樓住處內，先將甲基安非他命放於玻璃球內
    加熱燒烤藉以吸食產生煙霧之方式，施用甲基安非他命1 次
    ，再以將海洛因粉末加水稀釋置入針筒注射進入體內之方式
    ，施用海洛因1 次。嗣因其遭另案通緝，為警於翌（7 ）日
    12時許，在臺北縣板橋市○○○路○ 段175 巷14號5 樓查獲
    ，經其同意採集尿液送驗，結果呈安非他命、甲基安非他命
    及可待因、嗎啡類陽性反應，始查悉上情。
二、案經臺北縣政府警察局板橋分局報告臺灣板橋地方法院檢察
    署檢察官偵查起訴。
    理  由
一、本案被告甲○○所犯係死刑、無期徒刑、最輕本刑為三年以
    上有期徒刑以外之罪，且非高等法院管轄之第一審案件，其
    於準備程序中就被訴事實為有罪之陳述，經本院告知簡式審
    判程序之旨，並聽取公訴人、被告之意見後，經合議庭裁定
    由受命法官獨任進行簡式審判程序，合先敘明。
二、訊據被告對於在上揭時、地分別施用海洛因、甲基安非他命
    之犯行均坦承不諱，而被告為警所採集之尿液經送驗結果，
    確實呈現海洛因代謝物可待因、嗎啡類及安非他命、甲基安
    非他命陽性反應，此有卷附臺北縣政府警察局板橋分局偵辦
    毒品危害防制條例被移送人姓名及代碼對照表、臺灣檢驗科
    技股份有限公司98年5 月22日編號UL/2009/50173 號濫用藥
    物檢驗報告各1 份附卷可稽，足證被告前開出自任意性之自
    白確與事實相符。又查被告前因施用毒品案件，經本院以95
    年度毒聲字第1775號裁定令入勒戒處所施以觀察、勒戒，因
    認有繼續施用毒品傾向，再經本院以95年度毒聲字第2488號
    裁定送強制戒治，而於96年11月19日執行完畢經釋放出所，
    有臺灣高等法院被告前案紀錄表1 份存卷可查，其於上開強
    制戒治執行完畢釋放後5 年內再犯本案施用毒品，犯行洵堪
    認定，本件事證明確，應予追訴並依法論科。
三、核被告所為，係犯毒品危害防制條例第10條第1 項施用第一
    級毒品罪、同條第2 項施用第二級毒品罪。其施用前持有海
    洛因與甲基安非他命之低度行為，分應為施用毒品之高度行
    為所吸收，均不另論罪。被告所犯上開2 罪間，犯意各別，
    行為有異，罪名互殊，應予分論併罰（被告於本院審理中已
    供承係先施用第二級毒品，後另施用第二級毒品，原起訴書
    誤認被告係以一施用行為觸犯上開2 罪，成立想像競合關係
    ，容有未恰，惟此業經公訴人於論告時重為更正，自應為如
    上論斷）。又被告曾因如事實欄所載之搶奪等案件經判刑確
    定並已執行完畢，此觀前揭被告前案紀錄表即明，其於徒刑
    執行完畢後5 年以內故意再犯本件有期徒刑以上之上述2 罪
    ，均應依刑法第47條第1 項之規定，論以累犯，並加重其刑
    。爰審酌被告屢次施用毒品不思悔改，品行不端，意志力薄
    弱，其施用毒品前經觀察、勒戒及強制戒治後，仍無法斷絕
    惡習，所為危害其個人身心健康，然犯罪後坦承犯行，態度
    尚屬良好，且施用毒品行為對社會直接危害性非大等一切情
    狀，分別量處如主文所示之刑，並定其應執行之刑，以示懲
    儆。
據上論斷，應依刑事訴訟法第273 條之1 第1 項、第299 條第1
項前段，毒品危害防制條例第10條第1 項、第2 項，刑法第11條
前段、第47條第1 項、第51條第5 款，判決如主文。
本案經檢察官蘇振文到庭執行職務。
中    華    民    國    98    年    10    月    27    日
                  刑事第六庭  法  官  盧軍傑
上列正本證明與原本無異。
如不服本判決，應於判決送達後10日內敘明上訴理由，向本院提
出上訴狀 (應附繕本) ，上訴於臺灣高等法院。其未敘述上訴理
由者，應於上訴期間屆滿後20日內向本院補提理由書「切勿逕送
上級法院」。
                              書記官  周玉茹
中    華    民    國    98    年    10    月    27    日
附錄本案論罪科刑法條全文：
毒品危害防制條例第10條
施用第一級毒品者，處6 月以上5 年以下有期徒刑。
施用第二級毒品者，處3 年以下有期徒刑。


司法院資訊處製作；財團法人民間司法改革基金會備份。
